【裁判字號】    99,附民上,21
【裁判日期】    990624
【裁判案由】    損害賠償
【裁判全文】
臺灣高等法院高雄分院刑事附帶民事訴訟判決
上  訴  人
即  原  告  乙○○
被 上 訴人
即  被  告  甲○○
上列當事人間因恐嚇等案件（刑事案號：本院99年度上易字第45
4 號），提起附帶民事訴訟請求損害賠償事件，上訴人不服臺灣
高雄地方法院99年度附民字第32號中華民國99年3 月31日第一審
刑事附帶民事訴訟判決，提起上訴，本院判決如下：
    主  文
原判決關於駁回上訴人因公然侮辱而請求損害賠償部分撤銷。
上開撤銷部分，移送本院民事庭。
其他上訴駁回。
    事實及理由
一、上訴人陳述略稱：被告謾罵原告「狐狸精」乙節，業經原審
    認定無訛（參原審判決書理由欄第4 頁倒數第6 行起），而
    被告既在多數特定人面前謾罵原告為狐狸精，自使身為勝球
    科技股份有限公司生管部專員，而有社會上一定地位名望之
    原告人格、名譽遭受貶損；又被告確另有於民國98年6 月1
    日持美工刀對原告揮舞恐嚇而致原告受有安全之危害，此業
    據被告之父陳還復證述屬實。以上被告之行為均該當於民法
    第184 條第1 項、第195 條第l 項之侵權行為。爰求為將原
    判決撤銷，仍應命被上訴人給付上訴人如在原審所聲明之新
    台幣100 萬元，及加計之法定遲延利息。被上訴人未提出書
    狀，亦未作何陳述，惟引用其在刑事訴訟之陳述，不承認有
    何侵權行為，並聲明請求駁回上訴人之上訴。
二、按刑事訴訟諭知無罪、免訴或不受理之判決者，應以判決駁
    回原告之訴，但經原告聲請時，應將附帶民事訴訟移送管轄
    法院之民事庭，刑事訴訟法第503 條第1 項定有明文。又刑
    事訴訟法第503 條第1 項但書所載經原告聲請時，應將附帶
    民事訴訟移送管轄法院之民事庭，必須諭知無罪、免訴或不
    受理判決之法院，始能適用，徵諸同條項前段之規定，至為
    明顯，若諭知無罪、免訴或不受理判決之法院，因未據原告
    聲請，已以判決駁回原告之訴，經原告合法上訴，則上訴審
    法院即應審核其上訴是否有理由而為裁判，如審理結果，認
    上訴為有理由，固應依法改判，如認上訴為無理由，亦即應
    為駁回上訴之判決，無再適用上開條項但書之餘地，有最高
    法院29年附字第356 號判例足資參照。經查，本件刑事訴訟
    關於恐嚇致危安罪及毀損一般器物罪部分，本院維持原審判
    決，駁回檢察官之上訴（99年度上易字第454 號）。原判決
    依照首開規定，就上開部分駁回上訴人附帶提起之民事訴訟
    ，經核並無不合，上訴人上訴意旨，請求予以廢棄改判，為
    無理由，應予駁回。另其他之公然侮辱罪部分，既經本院撤
    銷原判決，改判被告有罪，上訴人上訴意旨就該部分求予廢
    棄改判，則有理由。惟本院認其內容尚屬繁雜，非經長久之
    時日不能終結其審判，爰併依刑事訴訟法第504 條第1 項前
    段規定，將本件關於公然侮辱之附帶民事訴訟移送本院民事
    庭。至上訴人雖具狀聲請：若本案經審理之結果，仍諭知被
    告無罪時，請依原告之聲請，將附帶民事訴訟移送管轄法院
    之民事庭等語，惟按諸前揭規定及判例意旨，本院係上訴審
    法院，既非直接諭知無罪之法院，是原告就該部分之聲請於
    法自屬不合，附此敘明。
據上論斷，應依刑事訴訟法第490 條前段、第368 條、第369 條
第1 項前段、第504 條，判決如主文。
中    華    民    國    99    年    6     月    24    日
                  刑事第三庭    審判長法  官  莊崑山
                                      法  官  張意聰
                                      法  官  莊松泉
以上正本證明與原本無異。
本件判決不得上訴。
中    華    民    國    99    年    6     月    24    日
                                      書記官  葉淑華

司法院資訊處製作；財團法人民間司法改革基金會備份。
